臺灣臺北地方法院刑事判決　　　　　　 100年度訴字第1064號
公　訴　人　臺灣臺北地方法院檢察署檢察官
被　　　告　陳重安
　　　　　　朱妍安
上列被告因毒品危害防制條例案件，經檢察官提起公訴（100 年
度偵字第9475、13982、13985、13987、13909、13910、13911、
13912、16576、16577、16578、16579、16582、16586、16587號
），嗣於本院準備程序中，被告陳重安、朱妍安均就被訴事實為
有罪之陳述，經告以簡式審判之要旨，並聽取當事人意見後，本
院合議庭裁定由受命法官獨任進行簡式審判程序（至被告蘇國生
、蘇義明、周嘉俊、張欽榜、黃凱佑部分，仍依通常程序審理後
，另為判決），判決如下：
    主  文
陳重安共同轉讓第三級毒品，處有期徒刑參月，如易科罰金，以
新臺幣壹仟元折算壹日。
朱妍安轉讓第三級毒品，處有期徒刑參月，如易科罰金，以新臺
幣壹仟元折算壹日。緩刑參年。扣案之研磨盤貳個、電子磅秤壹
臺均沒收。
    事  實
一、陳重安明知愷他命係毒品危害防制條例管制之第三級毒品，
    不得轉讓他人，竟與蘇國生（本院另為判決）基於轉讓第三
    級毒品之犯意聯絡，由蘇國生於民國100年4月中旬某日，指
    示陳重安將足供一次施用之數量之第三級毒品愷他命送至新
    北市新店區耕莘醫院附近，無償轉讓予姓名年籍不詳、綽號
    「小惠」之成年女子施用。
二、朱妍安亦明知愷他命係毒品危害防制條例管制之第三級毒品
    ，不得轉讓他人，竟基於轉讓第三級毒品之犯意，於100年6
    月20日某時許，在新北市○○區○○路46巷22弄12號1 樓住
    處內，無償轉讓足供一次施用之數量之第三級毒品愷他命予
    賴莉臻施用。嗣朱妍安於100年6月28日晚間，為警持搜索票
    在上開住處查獲，並扣得其所有供其該次轉讓毒品用之研磨
    盤2個、電子磅秤1臺。
三、案經桃園縣政府警察局大溪分局、新北市政府警察局新店分
    局報告臺灣臺北地方法院檢察署檢察官偵查起訴。
    理  由
一、本件被告陳重安、朱妍安所犯非死刑、無期徒刑或最輕本刑
    有期徒刑3 年以上之罪，亦非高等法院管轄第一審案件，且
    於準備程序進行中，被告先就被訴事實為有罪之陳述，經告
    知被告簡式審判程序之旨，並聽取檢察官、被告之意見後，
    本院裁定進行簡式審判程序，是本件之證據調查，依刑事訴
    訟法第273條之2規定，不受同法第159條第1項、第161 條之
    2、第161條之3、第163條之1及第164條至第170 條規定之限
    制，合先敘明。
二、上開事實一部分，業據被告陳重安坦承不諱（見本院卷第17
    0頁），核與證人即共同被告蘇國生於偵查中之證述相符（
    見臺灣臺北地方法院檢察署100 年度偵字第13912號卷第147
    頁）；上開事實二部分，業據被告朱妍安坦承不諱（見本院
    卷第170 頁），核與證人賴莉臻證述之情節相符（見臺灣臺
    北地方法院檢察署100年度偵字第13982號卷第93頁），且有
    研磨盤2個、電子磅秤1臺扣案可佐。足證被告二人之任意性
    自白均與事實相符，事證明確，犯行均堪認定，均應予依法
    論科。
三、按愷他命係毒品危害防制條例第2條第2項第3款、第4款所規
    定之第三級毒品，是核被告二人所為，均係犯毒品危害防制
    條例第8條第3項之轉讓第三級毒品罪。被告轉讓前持有愷他
    命之低度行為，為轉讓之高度行為所吸收，均不另論罪。被
    告陳重安與證人即共同被告蘇國生間就上開轉讓之行為，有
    犯意聯絡及行為分擔，應論以共同正犯。按犯毒品危害防制
    條例第4條至第8條之罪於偵查及審判中均自白者，減輕其刑
    ，該條例第17條第2 項定有明文。查被告二人於偵查及審判
    中均自白其上開犯罪，有各該筆錄附卷可稽，爰均依上揭規
    定減輕其刑。爰審酌被告二人分別無償轉讓毒品與「小惠」
    及證人賴莉臻施用，已損及「小惠」及證人賴莉臻之健康，
    均應予非難，惟念其均無前科，各有其臺灣高等法院被告前
    案紀錄表在卷可按，素行非差，且其年紀均輕，犯後尚均能
    坦承犯行，態度非差，兼衡其智識程度、生活狀況等一切情
    狀，分別量處如主文所示之刑，並均諭知易科罰金之折算標
    準。又被告朱妍安未曾受有期徒刑以上刑之宣告，有上開前
    案紀錄表在卷可憑，僅因一時短於思慮，致罹本件犯行，其
    有孕在身，已搬離上開犯罪之處所，目前居住於淡水姑姑家
    ，有本院100年9月27日公務電話紀錄在卷可佐（見本院卷第
    16 2頁），足見被告朱妍安經本次罪刑之宣告後，當能知所
    警惕，信無再犯之虞，本院認前開對被告宣告之刑，以暫不
    執行為當，爰併宣告緩刑3年，以啟自新。又扣案研磨盤2個
    、電子磅秤1 臺，係被告朱妍安所有供其本件轉讓第三級毒
    品犯罪之用，業據其供承在卷（見本院卷第196 頁），爰依
    毒品危害防制條例第19條第1 項宣告沒收。至扣案被告陳重
    安所有門號為0000000000之易利信行動電話（含SIM卡1張）
    、門號為0000000000之HTC行動電話（含SIM卡1 張），及被
    告朱妍安所有門號為0000000000之SAMSUNG行動電話（含SIM
    卡1 張），均無證據證明被告二人上開犯行有關，復非義務
    沒收之物，爰不予宣告沒收，至同案共同被告蘇國生於 100
    年4 月29日為警查獲所扣得之毒品及器具等物（見臺灣臺北
    地方法院檢察署100 年度偵字第9475號卷第77頁至第78頁）
    ，亦無證據證明與被告陳重安本件之犯行有關，爰不於本件
    宣告沒收，均附此敘明。
據上論斷，應依刑事訴訟法第273條之1第1項、第299條第1項前
段，毒品危害防制條例第8條第3項、第17條第2項、第19條第1項
，刑法第11條前段、第28條、第41條第1項前段、第74條第1項第
1款，判決如主文。
本案經檢察官陳映蓁到庭執行職務
中    華    民    國   100    年    10    月    13    日
                  刑事第四庭  法  官  賴武志
以上正本證明與原本無異。
如不服本判決應於收受送達後10日內向本院提出上訴書狀，並應
敘述具體理由；其未敘述上訴理由者，應於上訴期間屆滿後20日
內向本院補提理由書（均須按他造當事人之人數附繕）「切勿逕
送上級法院」。
                              書記官  劉麗英
中    華    民    國   100    年    10    月    13    日
附錄本案論罪科刑法條全文：
毒品危害防制條例第8條
轉讓第一級毒品者，處1年以上7年以下有期徒刑，得併科新臺幣
1百萬元以下罰金。
轉讓第二級毒品者，處6月以上5年以下有期徒刑，得併科新臺幣
70萬元以下罰金。
轉讓第三級毒品者，處3年以下有期徒刑，得併科新臺幣30萬元
以下罰金。
轉讓第四級毒品者，處1年以下有期徒刑，得併科新臺幣10萬元
以下罰金。
前四項之未遂犯罰之。
轉讓毒品達一定數量者，加重其刑至二分之一，其標準由行政院
定之。